【裁判字號】    89,沙簡上,201
【裁判日期】    890529
【裁判案由】    毀損
【裁判全文】
臺灣臺中地方法院刑事判決                      八十九年度沙簡上字第二一號
    上  訴  人
    即  被  告  乙  ○
右列上訴人因毀棄損害案件，不服臺灣臺中地方法院沙鹿簡易庭八十九年度沙簡字第
二七一號中華民國八十九年五月二十九日第一審判決（起訴案號：臺灣臺中地方法院
檢察署八十九年度偵字第五七七三號、第五八三七號）提起上訴，本院判決如左：
    主  文
上訴駁回。
    事  實
一、乙○明知其與傅王桂枝、陳梅所共有之臺中縣大甲鎮○○段一三九地號土地，於
    民國八十四年三月二十五日經臺中縣大甲鎮調解委員會調解，同意由傅王桂枝取
    得其中分割後同段一三九號土地之所有權，乙○取得分割後同段一三九之一號土
    地之所有權，傅王桂枝並於八十四十二月六日辦畢所有權移轉登記，甲○○於八
    十七年間向傅王桂枝價購上開土地，而於八十七年五月十五日完成所有權移轉登
    記，甲○○另委請其女婿丙○○在上開土地鋪設水泥路面。乙○竟因不滿調解分
    割結果，仍執意在該處耕作，並基於毀損之故意，於八十八年十月間某日，將上
    開水泥路面挖掘損壞，足生損害於甲○○。
二、案經甲○○及丙○○訴由臺灣臺中地方法院檢察署檢察官偵查起訴。
    理  由
一、訊據上訴人即被告乙○對其於右揭時地毀損告訴人甲○○所有之水泥路面之行為
    供認不諱，惟辯稱：伊在該武曲段一三九號土地耕作已逾四、五十餘年，伊在該
    處有耕作權，丙○○任意在該處倒水泥，影響伊種植蕃薯，伊才會將水泥地挖掉
    ，本件僅只是民事損害賠償責任之問題云云。惟查，上訴人有為右揭之毀損行為
    ，據於本院審理時坦認在卷，核與告訴人甲○○、丙○○之指訴內容相符，並有
    損毀之現場照片二幀附於偵查卷可稽，被告乙○確有損壞告訴人甲○○所有之水
    泥路面等情，堪可認定。再查，臺中縣大甲鎮○○段一三九地號土地，原為上訴
    人乙○與案外人傅王桂枝、陳梅所共有，三人於八十四年三月二十五日經臺中縣
    大甲鎮調解委員會調解，同意由傅王桂枝取得其中分割後同段一三九號土地之所
    有權，上訴人乙○取得分割後同段一三九之一號土地之所有權，傅王桂枝並於八
    十四十二月六日辦畢所有權移轉登記，告訴人甲○○於八十七年間向傅王桂枝價
    購上開土地，而於八十七年五月十五日完成所有權移轉登記之事實，有該土地之
    土地登記簿謄本一份附於偵查卷可稽。該筆土地既由告訴人甲○○合法取得，雙
    方復未有任何有關耕種之地上權約定，是上訴人仍在上開土地耕種，即屬不當，
    且其毀損者亦為與其所主張耕作權無關之水泥路面，上訴人前揭辯詞，洵不足採
    ，其毀損犯行，堪以認定。
二、核上訴人所為，係犯刑法第三百五十四條之毀棄損害罪。爰審酌上訴人並無前科
    ，此有臺灣高等法院被告全國前案紀錄表一份在卷可稽，所毀壞之水泥路面價值
    非鉅等一切情狀，量處如主文所示之刑，以資懲儆。原審認事用法尚無不合，量
    刑亦稱妥適，被告上訴意旨否認犯行，空言指摘原判決不當，並無可取，為無理
    由，應予駁回。
據上論斷，應依刑事訴訟法第四百五十五條之一第一項、第三百六十八條，判決如主
文。
本案經檢察官陳松吉到庭執行職務
中      華      民      國      八十九      年    十一    月    十四    日
                                臺灣臺中地方法院刑事第四庭
                                  審判長法  官  蕭  志  鋒
                                        法  官  許  旭  聖
                                        法  官  楊  真  明
右正本證明與原本無異。
不得上訴。
                                        書記官
中      華      民      國      八十九      年    十一    月    十四    日


司法院資訊處製作；財團法人民間司法改革基金會備份。
